【裁判字號】    98,交抗,2088
【裁判日期】    980831
【裁判案由】    違反道路交通管理處罰條例
【裁判全文】
臺灣高等法院交通事件裁定            98年度交抗字第2088號
抗告人  即
原處分機關  交通部公路總局臺北區監理所
受 處 分人
即 異 議人  甲○○
上列抗告人因違反道路交通管理處罰條例案件，不服臺灣臺北地
方法院，中華民國98年7月31日所為裁定（98年度交聲字第2192
號），提起抗告，本院裁定如下：
    主  文
原裁定撤銷，發回臺灣臺北地方法院。
    理  由
一、本件抗告意旨略以：
（一）按道路交通管理處罰條例第42條規定：「汽車駕駛，不依
      規定使用燈光者，處新臺幣1千2百元以上3千6百元以下罰
      鍰。」訂有明文。
（二）按臺北縣政府北府警字第09700北府警交字第0970093145
      號函示略以：「…有關本府警察局逕行舉發行駛新店市○
      ○路往烏來方向汽車駕駛人不依規定使用燈光者，撤銷原
      舉發案，…。2.撤銷原則：…違規地點：新店市○○路0.
      5公里處往（烏來方向）。…」，查本案異議人97年05月0
      6日10時36分駕駛7218-KG號自用小客車，行經路段為新店
      市○○路0.5公里處（往新店）方向，與北府警交字第097
      00934號函示之撤銷原則顯有不符，從而，爰依法提起抗
      告，並提出臺北縣政府97年7月17日北府警交第097009344
      5號函影本為證云云。
二、本件異議人即受處分人甲○○於民國（下同）97年05月06日
    10 時36分許，駕駛車號7218-KG號自用小客車，行經新店市
    ○○路0.5公里處（往新店），未依規定使用燈光，經臺北
    市政府警察局交通隊舉發，以受處分人違反前揭道路交通管
    理處罰條例第42條及違反道路交通管理事件統一裁罰基準及
    處理細則第41、43、44及第67條規定裁決，受處分人不服提
    出申訴，原處分機關仍認受處分人有前開違規行為，乃依道
    路交通管理處罰條例第42條及違反道路交通管理事件統一裁
    罰標準表之規定，於98年06月18日裁處受處分人罰鍰共計新
    台幣1,200元，以上有97年05月06日臺北縣政府警察局北縣
    警交字第CG0000000號「舉發違反道路交通管理事件通知單
    」影本、98年06月18日交通部公路總局臺北區監理所北監自
    裁字第裁40-CG0000000號「違反道路交通管理事件裁決書」
    影本各乙份附卷可稽，應堪認為真實。
三、異議人不服前開裁罰而聲明異議，原審以：「臺北縣政府北
    府警字第0970093445號函，曾就其所屬之警察局逕行舉發行
    駛新店市○○路往烏來方向『係車駕駛人不依規定使用燈光
    者』，撤銷原舉發案函示說明：往烏來方向設置距北宜路口
    過近，造成駕駛人反應時間不足即遭受取締，且新設置之標
    誌（告示）牌面為店家招牌及屋簷所遮蔽，案經本府召集相
    關單位研商後決議，依違反道路交通管理事件統一裁罰基準
    暨處理細則第12條相關規定，以勸導代替處罰，撤銷原舉發
    案；撤銷期程自97年04月15日起至06月11日止。」，認原審
    未查臺北市縣政府警察局北縣警交字第0980080701號函就本
    案異議人不服所為之申訴，未依據前開臺北縣政府北府警字
    第0970093445號函示意旨撤銷原舉發案，原舉發違規之事實
    認定不當，因之撤銷原處分，而另為受處分人不罰之諭知云
    云，前開事實，亦有原審裁定書附卷可稽。
四、惟查：本件異議人被舉發「駕駛人不依規定使用燈光」，其
    舉發違規之行駛方向為新店市○○路往「新店」方向，此有
    98年06月18日交通部公路總局臺北區監理所北監自裁字第裁
    40-CG0000000號「違反道路交通管理事件裁決書」所載之影
    本乙份附卷（一審卷第8頁）可稽。經核與前開臺北縣政府
    97年7月1日北府警交字第0970093445號函示主旨為：「有關
    本府警察局逕行舉發新店市○○路往烏來方向『汽車駕駛人
    不依規定使用燈光者』撤銷舉發案」，核與本件係指「新店
    市○○路往『新店』方向」不同。是該「新店市○○路往『
    新店』方向」是否與「新店市○○路往『烏來』方向」，與
    前開臺北縣政府97年7月1日北府警交字第0970093445號函示
    之內容相同，亦因「所設置之數位固定桿設置距北宜路口過
    近，造成駕駛人反應時間不足即遭受取締，且新設置之標誌
    （告示）牌面為店家招牌及屋簷所遮蔽，而經台北縣政府召
    集相關單位研商後決議，依違反道路交通管理事件統一裁罰
    基準暨處理細則第12條相關規定，以勸導代替處罰，撤銷原
    舉發案；撤銷期程自97年04月15日起至06月11日止。」，尚
    欠明暸；原審誤依前開函文而為撤銷原處分之裁定，尚有未
    當。本件抗告人不服原審裁定亦據此提起抗告，指摘原裁寁
    不當，難認為無理由，自應予撤銷，並發回原審法院更為適
    宜之裁定。
五、據上論結，應依道路交通案件處理辦法第26條，刑事訴訟法
    第413條前段，裁定如主文。
中    華    民    國    98    年    8     月    31    日
                  刑事第十六庭審判長法  官  溫耀源
                                    法  官  王敏慧
                                    法  官  許增男
以上正本證明與原本無異。
不得再抗告。
                                    書記官  廖麗蓮
中    華    民    國    98    年    9     月    1     日


司法院資訊處製作；財團法人民間司法改革基金會備份。
